臺灣高等法院臺中分院刑事裁定　
110年度聲字第1633號

聲  請  人  臺灣高等檢察署臺中檢察分署檢察官     
受  刑  人  林奇賢



上列聲請人因受刑人數罪併罰有二裁判以上，聲請定其應執行之
刑（聲請案號：110年度執聲字第779號），本院裁定如下：
    主  文
林奇賢因犯如附表所示各罪所處之刑，有期徒刑部分應執行有期
徒刑拾參年。
    理  由
一、聲請意旨略以：上列受刑人林奇賢（下稱受刑人）因槍砲彈
    藥刀械管制條例數罪，先後經判決確定如附表，數罪中雖有
    刑法第50條第1項但書所列情形，惟受刑人已請求檢察官聲
    請定應執行刑，應依刑法第50條第2項、第53條、第51條第5
    款規定，定其應執行之刑，爰依刑事訴訟法第477條第1項聲
    請裁定等語。
二、查受刑人因違反槍砲彈藥刀械管制條例等數罪，先後經臺灣
    臺中地方法院及本院分別判處如附表所示之刑，均經確定在
    案。而附表編號5至6、9部分為得易科罰金、得易服社會勞
    動之罪，附表編號1至4、7至8、10部分為不得易科罰金、不
    得易服社會勞動之罪，屬刑法第50條第1項但書第1款所示之
    情形。茲檢察官依受刑人之請求聲請定其應執行之刑，此有
    臺灣臺中地方檢察署刑法第50條第1項但書案件是否請求定
    應執行刑調查表正本1份在卷可稽（見本院卷第11至13頁）
    。本院審核認檢察官之聲請為正當，應予准許，並衡酌受刑
    人所犯各罪之犯罪類型、行為態樣、手段、動機、侵害法益
    種類及責任非難程度，暨附表編號1至9所示之罪前已定執行
    刑，而為整體評價後，定其應執行刑。
三、爰依刑事訴訟法第477條第1項，刑法第50條第2項、第53條
    、第51條第5款，裁定如主文。
中　　華　　民　　國　　110 　年　　6 　　月　　18　　日
              刑事第十一庭　審判長法　官　張意聰
                                  法　官　周瑞芬
                                  法　官　陳慧珊
以上正本證明與原本無異。
如不服本裁定，得於收受送達後五日內向本院提出抗告書狀（須
附繕本）。
                                  書記官  李淑芬

中　　華　　民　　國　　110 　年　　6 　　月　　18　　日
附表：受刑人林奇賢定應執行之刑案件一覽表
編           號          1         2         3 罪           名  毒品危害防制條例  毒品危害防制條例 毒品危害防制條例 宣    告     刑  有期徒刑7年9月 有期徒刑5年8月 有期徒刑3年9月 （2罪）  犯  罪  日   期  108.01.19 108.01.27 108.01.15 108.01.17 偵  查  機   關年  度  案   號  臺中地檢108年度偵字第17712號等  臺中地檢108年度偵字第17712號等 臺中地檢108年度偵字第17712號等 最  後   事實審 法    院 中高分院  中高分院 中高分院  案    號 109年度上訴字第 521號 109年度上訴字 第521號 109年度上訴字第 521號  判決日期 109.05.27 109.05.27 109.05.27  確  定   判  決 法    院 最高法院  最高法院 最高法院  案    號 109年度台上字第 3752號 109年度台上字第 3752號 109年度台上字第 3752號  判    決確定日期 109.08.25 109.08.25 109.08.25 是否為得易科罰金、得易服社會勞動之案件  否、否 否、否 否、否 備           註  臺中地檢109年度 執字第13917號 臺中地檢109年度 執字第13917號 臺中地檢109年度 執字第13917號   臺中地檢110年度執更字第1806號 （編號1至9曾定應執行有期徒刑9年9月）   
編           號         4        5        6 罪           名  毒品危害防制條例  毒品危害防制條例 毒品危害防制條例 宣     告    刑  有期徒刑1年8月   有期徒刑3月  有期徒刑4月 犯   罪  日  期  108.02.18 108.06.27 108.06.27  偵  查  機  關年  度  案   號  臺中地檢108年度偵字第17712號等  臺中地檢108年度毒偵字第3323號等 臺中地檢108年度毒偵字第3323號等 最  後   事實審 法    院 中高分院 臺中地院  臺中地院  案    號 109年度上訴字第 521號 109年度簡上字第 190號 109年度中簡字第 348號  判決日期 109.05.27  109.08.13 109.03.06 確  定   判  決 法    院 最高法院  臺中地院 臺中地院  案    號 109年度台上字第 3752號 109年度簡上字第 190號 109年度中簡字第 348號  判    決確定日期 109.08.25 109.08.13 109.04.07 是否為得易科罰金、得易服社會勞動之案件  否、否 是、是 是、是 備          註  臺中地檢109年度執字第13917號  臺中地檢109年度執字第15526號 臺中地檢109年度執字第15671號   臺中地檢110年度執更字第1806號 （編號1至9曾定應執行有期徒刑9年9月）   
編           號       7       8      9      10 罪           名  妨害自由  贓物 竊盜 槍砲彈藥刀械管制條例 宣     告    刑  有期徒刑1年  有期徒刑7月 有期徒刑4月 有期徒刑3年8月、併科罰金新臺幣7萬元 犯   罪  日  期  107.02.27至 107.02.28 107.08.25 108.06.10 107年3、4月間某日 偵  查  機   關年  度  案   號  臺中地檢108年度偵緝字第1015號等 臺中地檢108年度偵字第21436號 臺中地檢109年度偵字第6641 號 臺中地檢109年度偵字第23661 號 最  後   事實審 法    院 臺中地院 中高分院 中高分院  中高分院  案    號 108年度訴字第918、1822號 109年度上易字第1123號 109年度上易字第1287號 109年度上訴字第207號  判決日期 109.09.15 109.10.07 109.12.31  110.03.10 確  定   判  決 法    院 臺中地院 中高分院 中高分院  中高分院  案    號 108年度訴字第918、1822號 109年度上易字第1123號 109年度上易字第1287號 109年度上訴字第207號  判    決確定日期 109.10.20 109.10.07 109.12.31 110.04.06 是否為得易科罰金、得易服社會勞動之案件  否、否 否、否 是、是 否、否 備           註  臺中地檢109年度執字第17190號 臺中地檢110年度執字第125號 臺中地檢110年度執字第2438 號 臺中地檢110年度執字第5661 號   臺中地檢110年度執更字第1806號 （編號1至9曾定應執行有期徒刑9年9月）